臺灣高等法院民事裁定　　　　　　　　　 96年度抗字第506號
抗　告　人　甲○○
上列抗告人因與相對人固原汽車修造廠有限公司等間假扣押事件
，對於中華民國96年3月5日台灣士林地方法院96年度全字第8號
裁定，提起抗告，本院裁定如下：
    主  文
抗告駁回。
抗告訴訟費用由抗告人負擔。
    理  由
一、按依民事訴訟法第522條第1項、第523條第1項、第526條第1
    項、第2項規定，債權人就金錢請求或得易為金錢請求之請
    求，欲保全強制執行者，得聲請假扣押；假扣押非有日後不
    能強制執行或甚難執行之虞者，不得為之；請求及假扣押之
    原因應釋明之；前項釋明如有不足，而債權人陳明願供擔保
    或法院認為適當者，法院得定相當之擔保，命供擔保後為假
    扣押。其中民事訴訟法第526條第2項規定，係92年2月7日修
    正公布。依修正後之規定，債權人聲請假扣押，應釋明其請
    求及假扣押之原因；須所為釋明如有不足，而債權人陳明願
    供擔保或法院認為適當者，始得定相當之擔保，命供擔保後
    為假扣押。若債權人就其請求及假扣押之原因未予釋明，法
    院尚且不得命供擔保後為假扣押（最高法院94年台抗字第66
    5號裁定參照）。
二、抗告人主張：伊於民國（下同）94年1月間以新台幣（下同
    ）158萬元向相對人固原汽車修造廠有限公司（下稱固原汽
    車公司）購買PEUGEOT 307CC車號1370-EF之汽車（下稱系爭
    汽車）。系爭汽車係由相對人六和實業股份有限公司（下稱
    六和公司）進口，相對人英屬維京群島協和國際股份有限公
    司（下稱協和公司）總代理。伊購買系爭汽車後，不到1年
    半時間，平均每月修理1次，且自95年4月19日起已發生多次
    影響行車安全之嚴重瑕疵，伊於95年6月15日委請律師發函
    ，限相對人固原汽車公司應於95年6月28日前就前述事項與
    伊達成協議，並將副本轉知相對人協和公司、六和公司，然
    屆期相對人均未與伊解決前述事宜。系爭買賣契約業已於95
    年6月29日解除，伊於95年8月21日起訴請求相對人連帶返還
    買賣價金158萬元，並依消費者保護法請求相對人賠付懲罰
    性賠償金158萬元。因聽聞相對人協和公司與PEUGEOT汽車公
    司將於近期結束代理關係，且相對人六和公司、固原汽車公
    司亦將於近期結束營業，為恐日後將有不能受償之虞，爰聲
    請假扣押，並願供擔保以代釋明云云。
三、經查抗告人聲請對相對人為假扣押，固據其提出統一發票、
    進口完稅證明書、牌照登記書、起訴書狀等為證，堪認抗告
    人已釋明其請求之原因。惟就假扣押之原因，抗告人主張相
    對人協和公司擬於近日與PEUGEOT汽車公司結束代理關係云
    云，不足以認其因此對相對人協和公司有日後不能強制執行
    或甚難執行之虞，即未能作為對相對人協和公司聲請假扣押
    之原因。而抗告人主張相對人六和公司、固原汽車公司將於
    近期結束營業，早為汽車業界及消費者所廣泛討論云云；雖
    於提起抗告後提出相關之網路討論資料為證（本院卷8頁起
    ），然抗告人所提出之網路討論資料均未具名，難認即可信
    為真實，即未可據以作為釋明之證據。抗告人並未提出證據
    可供法院信其主張為真實，即未盡釋明之義務。相對人既未
    釋明其聲請假扣押之原因，雖其陳明願供擔保以代釋明，並
    不符假扣押之要件。原法院裁定駁回抗告人所為假扣押之聲
    請，並無不合；抗告意旨指摘原裁定不當，聲明廢棄，為無
    理由。
三、據上論結，本件抗告為無理由，依民事訴訟法第495條之1第
    1項、第449條第1項、第95條、第78條，裁定如主文。
中　　華　　民　　國　　96　　年　　5 　　月　　21　　日
                  民事第八庭
                      審判長法　官  吳景源
　　　　　　　　　　　　　　法　官  連正義
　　　　　　　　　　　　　　法　官  鄭威莉
正本係照原本作成。
不得再抗告。
中　　華　　民　　國　　96　　年　　5 　　月　　22　　日
　　　　　　　　　　　　　　書記官  李垂福
